臺灣花蓮地方法院刑事判決
111年度訴字第183號
公  訴  人  臺灣花蓮地方檢察署檢察官
被      告  林俊成




上列被告因違反毒品危害防制條例案件，經檢察官提起公訴（
111年度毒偵字第535號），被告於準備程序中就被訴之事實為有
罪之陳述，檢察官聲請改依協商程序而為判決，經本院合議庭裁
定由受命法官進行協商程序，判決如下：
    主    文
林俊成施用第一級毒品，處有期徒刑肆月，如易科罰金，以新臺
幣壹仟元折算壹日。
扣案之第一級毒品海洛因貳包（含殘留第一級毒品海洛因成分且
無法完全析離之分裝袋各壹只，毛重分別為零點陸陸伍參公克、
零點參捌陸參公克)、第二級毒品甲基安非他命壹包(含殘留第二
級毒品甲基安非他命成分且無法完全析離之包裝袋壹只，毛重為
零點參壹參玖公克)均沒收銷燬之。
扣案之玻璃球貳個均沒收之。
    犯罪事實及理由
一、本件犯罪事實及證據，除證據另增列「被告於本院準備程序
    時及協商程序時之自白」外，餘均引用檢察官起訴書之記載
    （如附件）。
二、本件經檢察官與被告於審判外達成協商之合意，且被告已認
    罪，其合意內容為「被告所認罪名為違反毒品危害防制條例
    第10條第1項施用第一級毒品罪，且被告是因交通違規而主
    動交付毒品，符合自首規定，依刑法第62條減輕其刑，處有
    期徒刑四個月，如易科罰金，以一千元折算一日。扣案之海
    洛因2包及甲基安非他命1包，為違禁物，請依毒品危害防制
    條例沒收，玻璃球為供犯罪所用之物，請依刑法第38條第2
    項沒收」。經查，上開協商合意並無刑事訴訟法第455條之4
    第1項所列情形之一，檢察官聲請改依協商程序而為判決，
    本院爰不經言詞辯論，於協商合意範圍內為協商判決。
三、附記事項：
  ㈠自首部分：按刑法第62條所定自首減刑，係以對於未發覺之
    犯罪，在有偵查犯罪職權之公務員知悉犯罪事實及犯人之前
    ，向職司犯罪偵查之公務員坦承犯行，並接受法院之裁判而
    言。苟職司犯罪偵查之公務員已知悉犯罪事實及犯罪嫌疑人
    後，犯罪嫌疑人始向之坦承犯行者，為自白，而非自首。而
    所謂發覺，不以有偵查犯罪之機關或人員確知其人犯罪無誤
    為必要，僅須有確切之根據得為合理之可疑者，亦屬發覺。
    經查，被告於111年6月15日因交通違規而經警攔查，即主動
    交付扣案毒品，並於採尿時自承有本案施用海洛因、甲基安
    非他命之犯行，且有自願受搜索同意書附卷可稽（見偵卷第
    5頁、第29頁），足見被告係在有偵查犯罪職權之機關或公
    務員發覺其持有及施用毒品犯行前，主動供承本案施用毒品
    之犯行，並願接受裁判，應認被告已符合自首要件。
  ㈡沒收部分：
　1.扣案之白色粉末1包、白色塊狀物1包、晶體1包，經慈濟大
    學濫用藥物檢驗中心鑑驗後，分別驗得海洛因及甲基安分他
    命成分（見偵卷第153頁），核屬第一級、第二級毒品，應
    依毒品危害防制條例第18條第1項前段規定宣告沒收銷燬。
　2.扣案之玻璃球2組，均係被告所有且供本案施用第一級、第
    二級毒品罪所用之物，業據被告供承明確（見本院卷第85頁
    ），應依刑法第38條第2項前段規定，宣告沒收，且因扣押
    在案，不生不能沒收之問題，自無庸併諭知追徵其價額。
　㈢檢察官於求刑時已考量被告前開符合自首及本案沒收範圍之
    情形，本院審酌被告及檢察官已達成協商之合意，當事人雙
    方就被告之犯罪事實、罪責輕重及其他法定加重、減輕事由
    已全盤納入考量，並確認被告知悉其所認事實、罪名及因適
    用協商程序所喪失之權利，於協商程序中再告知被告上開事
    項，已保障被告之訴訟權利，協商內容並經當事人合意，且
    出於被告之真意為之，本案協商內容尚無違法或不當，亦無
    不得為協商判決之消極事由或違反罪刑相當原則之虞，依刑
    事訴訟法第455條之4第2項規定，即應尊重雙方當事人於協
    商合意範圍內為判決。　
　㈣又沒收為刑法所定刑罰及保安處分以外之法律效果，而非從
    刑，具有獨立之法律效果，故判決主文內諭知沒收，毋庸於
    各罪項下分別宣告沒收，亦可另立一項合併為相關沒收宣告
    之諭知，使判決主文更簡明易懂，增進人民對司法之瞭解與
    信賴（最高法院106年度台上字第386號判決意旨得參）。是
    就沒收部分，爰不在被告所犯罪項下分別宣告沒收，而以另
    立一項合併為相關沒收宣告之諭知，併此敘明。　 
四、應適用之法條：刑事訴訟法第455條之2第1項、第455條之4
    第2項、第455條之8、第454條第2項，毒品危害防制條例第1
    0條第1項、第2項、第18條第1項前段，刑法第11條前段、第
    55條、第41條第1項前段、第38條第2項。
五、本判決除有刑事訴訟法第455 條之4 第1 項第1 款於本訊問
    程序終結前，被告撤銷協商合意或檢察官撤回協商聲請者；
    第2 款被告協商之意思非出於自由意志者；第4 款被告所犯
    之罪非第455 條之2 第1 項所定得以聲請協商判決者；第6
    款被告有其他較重之裁判上一罪之犯罪事實者；第7 款法院
    認應諭知免刑或免訴、不受理者情形之一，及違反同條第2
    項「法院應於協商合意範圍內為判決；法院為協商判決所科
    之刑，以宣告緩刑或2 年以下有期徒刑、拘役或罰金為限」
    之規定者外，不得上訴。
六、如有上開可得上訴情形，應於收受判決送達後20日內向本院
    提出上訴書狀（應敘述具體理由並附繕本）。上訴書狀如未
    敘述理由，應於上訴期間屆滿後20日內補提理由書於本院。
本案經檢察官張立中提起公訴，檢察官黃曉玲到庭執行職務。
中　　華　　民　　國　　111 　年　　11　　月　　15　　日
　　　　　　　　　刑事第五庭    法　官　劉孟昕
以上正本證明與原本無異。
本件不得上訴。但有刑事訴訟法第455條之4第1項第1款、第2款
、第4款、第6款、第7款所定情形，或協商判決違反同條第2項之
規定者，應於收受送達後20日內向本院提出上訴書狀，並應敘述
具體理由；如未敘述上訴理由者，應於上訴期間屆滿後20日內向
本院補提理由書（均須按他造當事人之人數附繕本）「切勿逕送
上級法院」。
因疫情而遲誤不變期間，得向法院聲請回復原狀。
中　　華　　民　　國　　111 　年　　11　　月　　15　　日

                                書記官  丁妤柔